# 陈老师学习方法

提问人：liubin988513 时间：2011-06-21 17:07:27
感觉陈老师会计方面特别懂 我还是个菜鸟 但也希望这些年有些提高 现在我在北京一事务所 实务接触比较多 但不知理论修养看那些书比较好 就是理解的更深点 准则我经常看

回答人：chenyiwei
个人理解，鉴于国内准则和国际准则已经基本实现趋同和等效，而国际准则的体系相对而言更为严谨和完整，所以如果有可能，可以看看国际准则的原文（尤其是后面的结论基础部分），了解各条款的背景和理论依据，逐步做到融会贯通。 另外，如何培养和形成与原则导向的会计、审计准则相适应的执业理念和思维方式，也是很重要的，这方面很重要的是培养严谨的逻辑思维，以及随着实务经验的积累提升专业判断能力和技巧。通过理论学习和不断的实践磨练，相信你的水平会有很快提高的。